臺灣桃園地方法院刑事裁定
111年度聲字第1418號
聲  請  人  臺灣桃園地方檢察署檢察官
受  刑  人  郭益成



上列聲請人因受刑人數罪併罰有二裁判以上，聲請定其應執行之
刑（111 年度執聲字第945號），本院裁定如下：
  主  文
郭益成犯如附表所示各罪所處之刑，所處有期徒刑部分，應執行
有期徒刑肆年貳月，如易科罰金，以新臺幣一千元折算一日。
    理  由
一、聲請意旨略以：受刑人郭益成因犯如附表所示之案件，先後
    經法院判決處如附表所示之刑確定，應依刑法第53條及第51
    條第5 款，定其應執行之刑，爰依刑事訴訟法第477 條第1 
    項規定，聲請定其應執行之刑等語。
二、按數罪併罰，有二裁判以上者，依刑法第51條規定，定其應
    執行刑，刑法第53條定有明文。次按數罪併罰，分別宣告其
    罪之刑，宣告多數有期徒刑者，於各刑中之最長期以上，各
    刑合併之刑期以下，定其刑期，但不得逾30年，刑法第51條
    第5 款亦定有明文。又數罪併罰，應依分別宣告其罪之刑為
    基礎，定其應執行刑，此觀刑法第51條規定自明，故一裁判
    宣告數罪之刑，雖曾經定其執行刑，但如再與其他裁判宣告
    之刑定其執行刑時，前定之執行刑當然失效，仍應以其各罪
    宣告之刑為基礎，定其執行刑，不得以前之執行刑為基礎，
    與以後裁判宣告之刑，定其執行刑；惟上開更定之應執行刑
    ，不應比前定之應執行刑加計其他裁判所處刑期後為重，否
    則即與法律秩序理念及法律目的之內部界限有違，難認適法
    。
三、經查，受刑人郭益成因犯如附表所示之案件，先後經法院判
    處如附表所示之刑，且均分別確定在案，有臺灣高等法院被
    告前案紀錄表及如附表所示之判決書附卷可稽，又受刑人所
    犯如附表所示之罪，均係於如附表編號1 所示判決確定日前
    為之，且以本院為犯罪事實最後判決之法院，核與上開規定
    相符。另受刑人所犯如附表編號1 至16之罪，雖曾經本院以
    附表備註欄所示裁定定應執行刑確定在案，惟依上開說明，
    前定之執行刑當然失效，本院自應以其各罪宣告刑為基礎，
    定其執行刑。茲檢察官聲請定其應執行之刑，本院審核認檢
    察官就上開犯罪合併定其應執行刑之聲請為正當，本院即應
    以其各罪宣告刑為基礎，以及附表所示各罪之法律目的、受
    刑人違反之嚴重性及貫徹刑法量刑公平正義理念等情，就有
    期徒刑部分，並在上開外部性（即6 年3 月15日）及內部性
    （即4年5月）界限範圍內，定其應執行之刑，則受刑人所犯
    如附表所示之罪，應合併定其應執行刑為如主文所示，並諭
    知易科罰金之折算標準。
四、依刑事訴訟法第477 條第1 項、刑法第53條、第51條第5 款
    、第41條第1 項前段、第8項，裁定如主文。
中　　華　　民　　國　　111 　年　　7 　　月　　11　　日
                  刑事第五庭  法  官  李敬之
以上正本證明與原本無異。
如不服本裁定，應於裁定送達後5 日內向本院提出抗告狀。
　　　　　　　　　　　　　　　書記官　鐘柏翰　
中　　華　　民　　國　　111 　年　　7 　　月　　12　　日

   
附表：
編號  1 2 3 罪名  詐欺 詐欺 詐欺 宣告刑  有期徒刑2月，如易科罰金，以新臺幣1 千元折算1 日 有期徒刑5月，如易科罰金，以新臺幣1 千元折算1 日  有期徒刑6月，如易科罰金，以新臺幣1 千元折算1 日 犯罪日期  109年3月28日 109年3月22日 109年1月20日 偵查（自訴）機關年度及案號  臺灣桃園地方檢察署109 年度偵字第11449號 臺灣桃園地方檢察署109 年度偵字第16823號 臺灣桃園地方檢察署109 年度偵字第11982、12234號 最後事實審 法院 臺灣桃園地方法院 臺灣桃園地方法院 臺灣桃園地方法院  案號 109 年度桃簡字第1238號 109 年度桃簡字第1756號 109 年度審易第1544號  判決日期 109年5月20日 109年11月17日 109年11月13日 確定判決 法院 同上 同上 同上  案號 同上 同上 同上  判決確定日期 109年6月24日 109年12月23日 109年12月16日 備   註  附表編號1 至16 之罪，前經本院以111 年度聲字第1258 號裁定定應執行有期徒刑3 年11 月確定。   

　　　
編號  4 5 6 罪名  詐欺 詐欺 竊盜 宣告刑  有期徒刑4月15日，如易科罰金，以新臺幣1 千元折算1 日 有期徒刑4月，如易科罰金，以新臺幣1 千元折算1 日  有期徒刑5月，如易科罰金，以新臺幣1 千元折算1 日 犯罪日期  109年1月31日 109年1月29日 109年1月20日 偵查（自訴）機關年度及案號  臺灣桃園地方檢察署109 年度偵字第11982、12234號 臺灣桃園地方檢察署109 年度偵字第11982、12234號 臺灣桃園地方檢察署109 年度偵字第11982、12234號 最後事實審 法院 臺灣桃園地方法院 臺灣桃園地方法院 臺灣桃園地方法院  案號 109 年度審易第1544號 109 年度審易第1544號 109 年度審易第1544號  判決日期 109年11月13日 109年11月13日 109年11月13日 確定判決 法院 同上 同上 同上  案號 同上 同上 同上  判決確定日期 109年12月16日 109年12月16日 109年12月16日 備   註  附表編號1 至16 之罪，前經本院以111 年度聲字第1258 號裁定定應執行有期徒刑3 年11 月確定。   

　　　
編號  7 8 9 罪名  詐欺 詐欺 詐欺 宣告刑  有期徒刑4月，如易科罰金，以新臺幣1 千元折算1 日 有期徒刑4月，如易科罰金，以新臺幣1 千元折算1 日  有期徒刑3月，如易科罰金，以新臺幣1 千元折算1 日 犯罪日期  109年2月19日 109年4月12日 109年4月9日 偵查（自訴）機關年度及案號  臺灣新北地方檢察署109 年度偵字第20852號 臺灣新北地方檢察署109 年度偵字第28774號 臺灣新北地方檢察署109 年度偵字第24719號 最後事實審 法院 臺灣新北地方法院 臺灣新北地方法院 臺灣新北地方法院  案號 109 年度簡第5013號 109 年度審易第2282號 109 年度簡第6236號  判決日期 109年9月15日 109年11月12日 109年11月18日 確定判決 法院 同上 同上 同上  案號 同上 同上 同上  判決確定日期 109年10月20日 109年12月16日  109年12月25日 備   註  附表編號1 至16 之罪，前經本院以111 年度聲字第1258 號裁定定應執行有期徒刑3 年11 月確定。   

　　　
編號  10 11 12 罪名  詐欺 竊盜 詐欺 宣告刑  有期徒刑5月，如易科罰金，以新臺幣1 千元折算1 日 有期徒刑6月，如易科罰金，以新臺幣1 千元折算1 日  有期徒刑5月，如易科罰金，以新臺幣1 千元折算1 日 犯罪日期  109年4月16日 109年2月7日 109年3月10日 偵查（自訴）機關年度及案號  臺灣新北地方檢察署109 年度偵字第28208號 臺灣桃園地方檢察署109 年度偵字第9860號 臺灣桃園地方檢察署109 年度偵字第9860號 最後事實審 法院 臺灣新北地方法院 臺灣桃園地方法院 臺灣桃園地方法院  案號 109 年度審易第2567號 109 年度審簡第775號 109 年度審簡第775號  判決日期 110年1月26日 109年12月28日 109年12月28日 確定判決 法院 同上 同上 同上  案號 同上 同上 同上  判決確定日期 110年3月10日 110年2月10日 110年2月10日 備   註  附表編號1 至16 之罪，前經本院以111 年度聲字第1258 號裁定定應執行有期徒刑3 年11 月確定。   
　　　
編號  13 14 15 罪名  竊盜（聲請書誤載為詐欺） 詐欺 詐欺（聲請書誤載為竊盜） 宣告刑  有期徒刑4月，如易科罰金，以新臺幣1 千元折算1 日 有期徒刑4月，如易科罰金，以新臺幣1 千元折算1 日  有期徒刑4月，如易科罰金，以新臺幣1 千元折算1 日 犯罪日期  109年2月13日 109年3月18日 109年3月24日 偵查（自訴）機關年度及案號  臺灣桃園地方檢察署109 年度偵字第9860號 臺灣桃園地方檢察署109 年度偵字第9860號 臺灣桃園地方檢察署109 年度偵字第9860號 最後事實審 法院 臺灣桃園地方法院 臺灣桃園地方法院 臺灣桃園地方法院  案號 109 年度審簡第775號 109 年度審簡第775號 109 年度審簡第775號  判決日期 109年12月28日 109年12月28日 109年12月28日 確定判決 法院 同上 同上 同上  案號 同上 同上 同上  判決確定日期 110年2月10日 110年2月10日 110年2月10日 備   註  附表編號1 至16 之罪，前經本院以111 年度聲字第1258 號裁定定應執行有期徒刑3 年11 月確定。   

編號  16 17 以下空白 罪名  詐欺 詐欺  宣告刑  有期徒刑4月，如易科罰金，以新臺幣1 千元折算1 日 有期徒刑6月，如易科罰金，以新臺幣1 千元折算1 日   犯罪日期  109年3月2日前某時至109年3月2日 109年2月19日  偵查（自訴）機關年度及案號  臺灣桃園地方檢察署110 年度偵字第1920號 臺灣桃園地方檢察署110 年度偵字第18501號  最後事實審 法院 臺灣桃園地方法院 臺灣桃園地方法院   案號 110 年度審易第1120號 110 年度桃簡第1441號   判決日期 110年12月20日 111年1月24日  確定判決 法院 同上 同上   案號 同上 同上   判決確定日期 111年1月25日 111年3月4日  備   註  附表編號1 至16 之罪，前經本院以111 年度聲字第1258 號裁定定應執行有期徒刑3 年11 月確定。